【裁判字號】    92,台上,5145
【裁判日期】    920918
【裁判案由】    妨害自由
【裁判全文】
最高法院刑事判決                              九十二年度台上字第五一四五號
    上  訴  人  甲○○
右上訴人因妨害自由案件，不服台灣高等法院高雄分院中華民國九十二年六月二十六
日第二審判決（九十二年度上訴字第六七一號，起訴案號：台灣高雄地方法院檢察署
九十一年度偵字第一五二二六號），提起上訴，本院判決如左：
    主  文
上訴駁回。
    理  由
按刑事訴訟法第三百七十七條規定，上訴於第三審法院，非以判決違背法令為理由，
不得為之。是提起第三審上訴，應以原判決違背法令為理由，係屬法定要件。如果上
訴理由狀並未依據卷內訴訟資料，具體指摘原判決不適用何種法則或如何適用不當，
或所指摘原判決違法情事，顯與法律規定得為第三審上訴理由之違法情形，不相適合
時，均應認其上訴為違背法律上之程式，予以駁回。本件原判決綜合調查證據之結果
，認上訴人甲○○共同並牽連犯有刑法第三百零二條第一項以強暴方法，剝奪人之行
動自由及同法第二百七十七條第一項連續傷害人之身體罪之事實，因認第一審判決，
依牽連犯關係，從一重之前罪處斷，量處有期徒刑壹年拾月，為無不合，予以維持，
駁回上訴人在第二審之上訴，已詳認定犯罪事實之依據及憑以認定之理由。從形式
上觀察，原判決並無違背法令情形。按事實之認定及證據之取捨，乃屬事實審法院之
職權，證人等之證言及合法調查所得之證據，何者為可採，事實審法院本得參酌其他
相關證據為自由之判斷，苟無違反經驗法則或論理法則，自難指為違法。原判決依憑
上訴人之自白，告訴人陳霖麒及證人蔡玲蘭、王竹驊、葉建志、簡伯瑜於警詢或偵審
時之指訴及供證，如原判決理由一所列各項證據，與其他調查證據取捨之結果，認定
上訴人確有本件犯行，經核其證據之取捨及證明力之判斷於法均無不合。上訴意旨謂
其為掌握陳霖麒行蹤，雖一直跟隨陳霖麒，惟陳霖麒仍可自由決定其行動之方向及地
點，並得與借錢對象自由交談，投宿旅館時，陳霖麒單獨住一房間，上訴人未派人看
管，自無任何強暴、脅迫情事，普通傷害乃強暴、脅迫之當然結果，不應另行論罪，
原判決以陳霖麒主觀「被押」之認知而為不利上訴人之認定，於法有違等語，係就原
審採證認事職權之適法行使及原判決理由已詳為論斷之事項，再事爭辯，殊非適法之
第三審上訴理由。又上訴人與告訴人為休息，在告訴人彰化老家及岱瑞汽車旅館投宿
，與「私行拘禁」之要件有間。其上訴顯與法定上訴第三審之形式要件不符，違背法
律上之程式，應予駁回。
據上論結，應依刑事訴訟法第三百九十五條前段，判決如主文。
中      華      民      國    九十二    年      九      月     十八     日
                              最高法院刑事第五庭
                                  審判長法官  謝  家  鶴
                                        法官  洪  文  章
                                        法官  花  滿  堂
                                        法官  陳  世  淙
                                        法官  洪  佳  濱
      右正本證明與原本無異
                                              書  記  官
中      華      民      國    九十二    年      十      月      六      日


司法院資訊處製作；財團法人民間司法改革基金會備份。
